臺灣臺中地方法院刑事判決
111年度簡上字第143號
上  訴  人  臺灣臺中地方檢察署檢察官
被      告  林恒廷



            周宜萱




            梁育慶


            洪佳文


            吳尚祐


            張敏霖



            趙崇志



上列上訴人因被告等賭博案件，不服本院臺中簡易庭中華民國11
1年1月19日第一審簡易判決（聲請簡易判決處刑案號：110年度
偵字第12063號），提起上訴，本院管轄之第二審合議庭判決如
下：
    主    文
原判決關於林恒廷、周宜萱、梁育慶、洪佳文、吳尚祐、張敏霖
及趙崇志部分均撤銷。
林恒廷犯賭博罪，處罰金新臺幣伍仟元，如易服勞役，以新臺幣
壹仟元折算壹日。扣案如附表編號1所示之物沒收。
周宜萱犯賭博罪，處罰金新臺幣伍仟元，如易服勞役，以新臺幣
壹仟元折算壹日。扣案如附表編號2所示之物沒收。
梁育慶犯賭博罪，處罰金新臺幣伍仟元，如易服勞役，以新臺幣
壹仟元折算壹日。扣案如附表編號3所示之物沒收。
洪佳文犯賭博罪，處罰金新臺幣伍仟元，如易服勞役，以新臺幣
壹仟元折算壹日。扣案如附表編號4所示之物沒收。
吳尚祐犯賭博罪，處罰金新臺幣伍仟元，如易服勞役，以新臺幣
壹仟元折算壹日。扣案如附表編號5所示之物沒收。
張敏霖犯賭博罪，處罰金新臺幣伍仟元，如易服勞役，以新臺幣
壹仟元折算壹日。扣案如附表編號6所示之物沒收。
趙崇志犯賭博罪，處罰金新臺幣伍仟元，如易服勞役，以新臺幣
壹仟元折算壹日。扣案如附表編號7所示之物沒收。
    犯罪事實
一、蔡惠真、黃中威（均經原審判處罪刑確定）共同基於意圖營
    利供給賭博場所及意圖營利聚眾賭博之集合犯意聯絡，自民
    國109年12月底某日起自110年3月17日17時15分許為警查獲
    止，提供蔡惠真所承租位在臺中市○區○○街00巷0號之地下室
    （下稱上開地下室）作為賭博場所，並提供麻將、牌尺、轉
    風器為賭具，另提供餐點與飲料供賭客食用，而透過網路臉
    書刊登廣告或於通訊軟體LINE群組招攬賭客之方式，聚集不
    特定多數人、不定時至上開地下室，以麻將賭博財物，且在
    賭客每打完4圈後每桌抽頭新臺幣（下同）300元或500元，
    及向自摸之賭客抽頭60元，以此從中牟利。而賭客之賭博方
    法為：4人為一桌，每次胡牌金額為每底100元，每一臺為30
    元，一位賭客胡牌時，放槍之賭客須給胡牌之賭客胡牌臺數
    之金額，一位賭客自摸時，另外3名賭客須給自摸之賭客每
    底100元加上胡牌臺數之金額。嗣於110年3月17日17時15分
    許，林恒廷、周宜萱、梁育慶、洪佳文、史于甄（由本院另
    行審理）、吳尚祐、張敏霖、趙崇志等8人，各基於賭博財
    物之犯意，在公眾得出入之上開地下室內，以上開賭具賭博
    財物時，經警持本院法官核發之搜索票前往上開地下室執行
    搜索而查獲，當場扣得如附表所示之賭資，而查上情。
二、案經臺中市政府警察局第二分局報告臺灣臺中地方檢察署檢
    察官偵查聲請簡易判決處刑。
    理    由
一、證據能力部分：
  ㈠按被告以外之人於審判外之陳述，雖不符刑事訴訟法第159條
    之1至第159條之4之規定，而經當事人於審判程序同意作為
    證據，法院審酌該言詞陳述或書面陳述作成時之情況，認為
    適當者，亦得為證據；又當事人、代理人或辯護人於法院調
    查證據時，知有第159條第1項不得為證據之情形，而未於言
    詞辯論終結前聲明異議者，視為有前項之同意，刑事訴訟法
    第159條之5定有明文。經查，本判決以下所引用被告林恒廷
    、周宜萱、洪佳文、吳尚祐、張敏霖及趙崇志等以外之人於
    審判外之言詞或書面陳述，對被告等而言，性質上屬傳聞證
    據，惟被告等均已知悉有刑事訴訟法第159條第1項之情形，
    且未於言詞辯論終結前聲明異議，本院審酌上開證據作成時
    之情況，尚無違法取證或不當之情形，復與本案之待證事實
    間具有相當之關聯性，以之作為證據應屬適當，揆諸上開規
    定，應認有證據能力。
  ㈡被告梁育慶於本院審理時經合法傳喚未到庭，本院審酌被告
    梁育慶以外之人於審判外之言詞或書面陳述，並無違法取證
    或其他瑕疵，認為均適於作為本案認定事實之依據，依前揭
    規定應均有證據能力。
  ㈢傳聞法則乃對於被告以外之人於審判外之言詞或書面陳述而
    為之規範。本判決以下引用之非供述證據，無刑事訴訟法第
    159條第1項規定傳聞法則之適用，因與本案待證事實具有關
    聯性，且無證據證明係公務員違法取得之物，依法自得作為
    證據。
二、認定犯罪事實所憑之證據及理由：
    上揭犯罪事實，業據被告林恒廷、周宜萱、洪佳文、吳尚祐
    、張敏霖、趙崇志於警詢、偵查中及本院審理中均坦承不諱
    ，據被告梁育慶於警詢及偵查中坦承不諱，核與證人即同案
    被告蔡惠真、黃中威於警詢及偵查中之證述、證人即在場之
    人李欣宸於警詢時之證述相符，並有本院110年度聲搜字第3
    46號搜索票影本、臺中市政府警察局第二分局搜索扣押筆錄
    、扣押物品目錄表、查獲現場及扣押物品照片、110年度保
    管字第1331號扣押物品清單、110年度保管字第1153號扣押
    物品清單、贓證物款收據、查獲現場平面圖、手機LINE對話
    紀錄照片、臉書社團頁面照片、指認犯罪嫌疑人紀錄表等在
    卷可證，另有扣案如附表所示之物足資佐證。足認被告等前
    揭任意性自白與事實相符，堪以採信。本案事證明確，被告
    等前揭犯行，均堪認定，皆應予依法論科。
三、論罪科刑暨撤銷改判部分：
  ㈠按行為後法律有變更者，適用行為時之法律，但行為後之法
    律有利於行為人者，適用最有利於行為人之法律，刑法第2
    條第1項定有明文。查，被告等行為後，刑法第266條第1項
    於111年1月12日修正公布，並於同年月14日生效施行，普通
    賭博罪之法定刑，於修正前規定為「處3萬元以下罰金」，
    於修正後則規定為「處5萬元以下罰金」。經比較新舊法結
    果，新法並未較有利於被告等，依刑法第2條第1項前段規定
    ，自應適用被告行為時法即修正前刑法第266條第1項規定。
    是核被告等所為，均係犯修正前刑法第266條第1項之賭博罪
    ，原審未為新舊法比較，容有未洽，檢察官上訴意旨及此，
    為有理由，應由本院撤銷改判。
  ㈡爰以行為人之責任為基礎，審酌被告林恒廷、周宜萱、梁育
    慶、洪佳文、吳尚祐、張敏霖、趙崇志在上揭場所賭博之犯
    罪手段、所生危害，及渠等均坦承犯行之犯後態度，兼衡渠
    等各自之素行、智識程度、生活狀況等一切情狀，各量處如
    主文第2至8項所示之刑，並均諭知易服勞役之折算標準。
四、沒收部分：
    按犯第1項之罪，當場賭博之器具、彩券與在賭檯或兌換籌
    碼處之財物，不問屬於犯罪行為人與否，沒收之，刑法第26
    6條第4項定有明文（本項沒收規定於被告等行為後並未修正
    內容，僅移列至同法條第4項，爰逕予適用現行規定）。查
    ，扣案如附表編號1所示賭資430元為被告林恒廷所有；如附
    表編號2所示賭資160元為被告周宜萱所有；如附表編號3所
    示賭資300元為被告梁育慶所有；如附表編號4所示賭資40元
    為被告洪佳文所有；如附表編號5所示賭資2395元為被告吳
    尚祐所有；如附表編號6所示賭資2660元為被告張敏霖所有
    ；如附表編號7所示賭資400元為被告趙崇志所有，且均係在
    賭檯之財物等情，均據上開被告供承在卷，不問屬於犯人與
    否，應依刑法第266條第4項規定，於上開被告所犯之罪項下
    ，宣告沒收之。
五、被告梁育慶經本院合法傳喚，無正當理由不於審判期日到庭
    ，爰依刑事訴訟法第371條規定，不待其陳述，逕行判決，
    併此敘明。
據上論斷，應依刑事訴訟法455條之1第1項、第3項、第369條第1
項前段、第371條、第364條、第299條第1項前段，刑法第2條第1
項前段、（修正前）第266條第1項、第42條第3項前段、第266條
第4項，刑法施行法第1條之1第1項，判決如主文。
本案經檢察官李基彰聲請簡易判決處刑及提起上訴，檢察官李濂
到庭執行職務。
中　　華　　民　　國　　111 　年　　6 　　月　　9 　　日
                  刑事第六庭  審判長法  官  柯志民
                                    法  官  蔡逸蓉
                                    法  官  陳昱翔
以上正本證明與原本無異。
不得上訴。
                                    書記官  陳筱惠
中　　華　　民　　國　　111 　年　　6 　　月　　9 　　日
附錄論罪科刑法條
（修正前）刑法第266條
在公共場所或公眾得出入之場所賭博財物者，處三萬元以下罰金
。但以供人暫時娛樂之物為賭者，不在此限。
當場賭博之器具與在賭檯或兌換籌碼處之財物，不問屬於犯人與
否，沒收之。

附表：應沒收之物
編號 品項 所有人 1 賭資430元 林恒廷 2 賭資160元 周宜萱 3 賭資300元 梁育慶 4 賭資40元 洪佳文 5 賭資2395元 吳尚祐 6 賭資2660元 張敏霖 7 賭資400元 趙崇志